---
title: "Allgemeines Analyseskript"
output:
  html_document:
    fig_caption: yes
    number_sections: yes
    toc: yes
  pdf_document:
    toc: yes
---

Dieses Knitr-Script analysiert eine SPSS Datei mithilfe einer descriptor.csv.
Hierfür werden alle Variablen umbenannt und die markierten Variablen recodiert.
Im nächsten Chunk werden vorhandene Skalen berechnet.


```{r loaddata, echo=FALSE, warning=FALSE, message=FALSE, cache=FALSE}
# Ggplot2 Paket laden
require(ggplot2)
require(plyr)
require(dplyr)
require(psych)
require(foreign)
require(stringr)
require(data.table)
require(DAAG)


### reconvert factorial from an spss file. Import misuses value.labels
recodeSPSSfactorials <- function(variable) {
  descriptiveLabels <- names(attr(variable, "value.labels"))
  codes <- as.numeric(attr(variable, "value.labels"))
  result <- descriptiveLabels[codes[variable]]
  as.factor(result)
}



## helper function for numeric factors that are coded as levels immediately
as.numeric.factor <- function(x) {
    as.numeric(levels(x))[x]
  }


###
## Recode a numeric variable 6 Point Likert scale per default.
recodeLikert <- function(x, pointScale = 6){
  (pointScale+1)-x
}

########################################################################
# creates a scale from a set of variables in a dataframe and names it
# Outputs reliability analysis (set short to TRUE for summary)
generateScale <- function(dataframe, variableSet, scaleName, likertSize = 6, short=FALSE){
    #pick scale relevant data
    scaleData <- dataframe[variableSet]
    reliability <- alpha(scaleData,title=scaleName)
    #print reliability information
    if(short){summary(reliability)}
    else{
      print(reliability)
    }
    #perform item scores
    results <- scoreItems(keys=rep(1, times=length(variableSet)), items = scaleData, 
          totals = FALSE, missing = TRUE, min = 1, 
                max = likertSize)
    #re-attach new variable
    dataframe <- cbind(dataframe,results$scores)
    setnames(dataframe, old = "A1", new = scaleName)
    
  return(dataframe)
}

# Create Corr Plots for scale
generateScalePlots <- function(dataframe, variableSet, scaleName) {
    print("Iterkorrelationsplot") 
   p <- corrplot.mixed(cor(dataframe[c(variableSet,scaleName)], use = "pairwise.complete.obs"), sig.level=0.05)
    print("SkalenHistogram")
    generateScaleHistogram(dataframe, scaleName)
}

# creates a p-value matrix
cor.mtest <- function(mat, conf.level = 0.95) {
    mat <- as.matrix(mat)
    n <- ncol(mat)
    p.mat <- lowCI.mat <- uppCI.mat <- matrix(NA, n, n)
    diag(p.mat) <- 0
    diag(lowCI.mat) <- diag(uppCI.mat) <- 1
    for (i in 1:(n - 1)) {
        for (j in (i + 1):n) {
            tmp <- cor.test(mat[, i], mat[, j], conf.level = conf.level)
            p.mat[i, j] <- p.mat[j, i] <- tmp$p.value
            lowCI.mat[i, j] <- lowCI.mat[j, i] <- tmp$conf.int[1]
            uppCI.mat[i, j] <- uppCI.mat[j, i] <- tmp$conf.int[2]
        }
    }
    return(list(p.mat, lowCI.mat, uppCI.mat))
}


#create Corr Plot for a given variable set
generateCorrPlots <- function(dataframe, variableSet, siglevel=0.05) {
    dataframe[variableSet]=sapply(dataframe[variableSet],as.numeric)
    #get r and p values
    res <- cor.mtest(dataframe[c(variableSet)], conf.level=siglevel)
    rvalues = cor(dataframe[c(variableSet)], use = "pairwise.complete.obs")
    
    p <- corrplot.mixed(rvalues, p.mat=res[[1]], sig.level=siglevel, tl.pos = "lt")
}


# THIS FUNCTION IS NOT EFFECTIVE. CORRPLOT Does not plot diagonals even if they exist
#
#create Corr Plot for two variable sets IV and DV
generateIDCorrPlots <- function(dataframe, IV, DV, siglevel=0.05) {
    dataframe[IV]=sapply(dataframe[IV],as.numeric)
    dataframe[DV]=sapply(dataframe[DV],as.numeric)
    #get r and p values
    res <- cor.mtest(dataframe[c(IV,DV)], conf.level=siglevel)
    rvalues <- cor(dataframe[c(IV,DV)], use = "pairwise.complete.obs")
    IVlength <- length(IV)
    DVlength <- length(DV)
    newr <- rvalues[(IVlength+1):(IVlength+DVlength),1:IVlength]
    newp <- res[[1]][(IVlength+1):(IVlength+DVlength),1:IVlength]
    p <- corrplot(newr, p.mat=newp, sig.level=siglevel, tl.pos = "lt", method="number")
}



generateScaleHistogram <- function(dataframe, variableName) {
  centralValues <- data.frame(names=c("Mean"), vals = c(mean(dataframe[[variableName]])))

  titleHeader <- paste("Histogram for", variableName)
  g <- ggplot(data, aes_string(variableName)) + geom_histogram(binwidth=0.5, origin=1)
    g + labs(title=titleHeader, x=variableName, y="Frequency") + geom_vline(data=centralValues, mapping=aes(xintercept=vals), color="red") +
    geom_text(data=centralValues,aes(x=vals, label=paste(names,vals,sep="="),y=-1), colour="red", angle=0, text=element_text(size=10))
}




#
#
#
#
#        PROGRAM STARTS HERE
#
#
#




##########################################################
# files to analyze
###
filename <- "result 9.sav"
descfilename <- "descriptor.csv"
languageSelection <- "EN"
languageColumn <- paste("label",languageSelection)
##########################################################


###
### Beschreibung der Descriptor-datei
### Format: csv mit Header
###
## column 1: surveymonkeyName
## column 2: variableName
## column 3: scaleInversion
## column 4: labelEN
## columb n: label<CountryCode>


##########################################################
# spss datei laden und descriptor datei laden
###
data <- read.spss(filename, to.data.frame=TRUE, use.value.labels = FALSE)
descriptor <- read.csv(descfilename)

# überflüssige spalten löschen
keepcolumns <- as.character(descriptor$surveymonkeyName)
data <- data[keepcolumns]
#########################################################


#########################################################
# Skaleninvertierung wenn angegeben
###

#determine recodeVariables
recodeVars <- as.character(descriptor$surveymonkeyName[which(as.logical(descriptor$scaleInversion))])
#apply recoding
datarecoded <- as.data.frame(lapply(data[recodeVars],recodeLikert))
removeVars <- names(data) %in% recodeVars
data <- data[!removeVars]
data <- cbind(data,datarecoded)
#########################################################

#####
# Variablenumbennenung
####

setnames(data, old = as.character(descriptor$surveymonkeyName), new = as.character(descriptor$variableName))

#########################################################
```

#Skalen-Analysen

##Analyse des KUT
```{r KUT, echo=FALSE, message=FALSE}
require(ggplot2)
require(plyr)
require(dplyr)
require(psych)
require(foreign)
require(stringr)
require(data.table)
require(corrplot)
###################### KUT analyse
KUTvars <- c("KUT1", "KUT2", "KUT3", "KUT4", "KUT5", "KUT6", "KUT7", "KUT8")
newScaleVariableName <- "KUT"
data <- generateScale(data, variableSet = KUTvars, scaleName = newScaleVariableName)
generateScalePlots(data, variableSet = KUTvars, scaleName = newScaleVariableName)

```

##Analyse des Big Five
```{r BigFive, echo=FALSE, message=FALSE}
###################### Big5 analyse
Big5E <- c("BFIVE1", "BFIVE6")
Big5O <- c("BFIVE5", "BFIVE10")
Big5C <- c("BFIVE3", "BFIVE8")
Big5A <- c("BFIVE2", "BFIVE7")
Big5N <- c("BFIVE4", "BFIVE9")

newScaleVariableName <- "B5Extraversion"    
data <- generateScale(data, variableSet = Big5E, scaleName = newScaleVariableName)
generateScalePlots(data, variableSet = Big5E, scaleName = newScaleVariableName)

newScaleVariableName <- "B5Conscientiousness"    
data <- generateScale(data, variableSet = Big5C, scaleName = newScaleVariableName)
generateScalePlots(data, variableSet = Big5C, scaleName = newScaleVariableName)

newScaleVariableName <- "B5Openness"    
data <- generateScale(data, variableSet = Big5O, scaleName = newScaleVariableName)
generateScalePlots(data, variableSet = Big5O, scaleName = newScaleVariableName)

newScaleVariableName <- "B5Neuroticism"    
data <- generateScale(data, variableSet = Big5N, scaleName = newScaleVariableName)
generateScalePlots(data, variableSet = Big5N, scaleName = newScaleVariableName)

newScaleVariableName <- "B5Agreeableness"    
data <- generateScale(data, variableSet = Big5A, scaleName = newScaleVariableName)
generateScalePlots(data, variableSet = Big5A, scaleName = newScaleVariableName)

newScaleVariableName <- "B5Conscienctiousness"
data <- generateScale(data, variableSet=Big5C, scaleName = newScaleVariableName)
generateScalePlots(data, variableSet = Big5C, scaleName = newScaleVariableName)


    
# Confirmatory PCA and varimax rotation using 5 factors
allvars <- c("BFIVE1","BFIVE2","BFIVE3","BFIVE4","BFIVE5","BFIVE6","BFIVE7","BFIVE8","BFIVE9","BFIVE10")    
res <- prcomp(na.omit(data[allvars]),
                 center = TRUE,
                 scale. = TRUE) 
varimax(res$rotation[,1:5])
```


##Analyse des Social Media UF
```{r SMUF, echo=FALSE, message=FALSE}
###################### SMUF analyse
SMUF <- c("facebookUF", "xingUF", "linkedinUF", "twitterUF", "workSMUF")

newScaleVariableName <- "SMUsageFrequency"
data <- generateScale(data, variableSet= SMUF, scaleName = newScaleVariableName, likertSize = 6)
generateScalePlots(data, variableSet = SMUF, scaleName = newScaleVariableName)
```


##Analyse des Like Button TAMs
```{r Like Button, echo=FALSE, message=FALSE}
###################### SMUF analyse
likeButtonPEU <- c("likeTAM_PEU1", "likeTAM_PEU2", "likeTAM_PEU3", "likeTAM_PEU4", "likeTAM_PEU5", "likeTAM_PEU6")
likeButtonPU <- c("likeTAM_PU1", "likeTAM_PU2", "likeTAM_PU3", "likeTAM_PU4", "likeTAM_PU5", "likeTAM_PU6")
likeButtonBI <- c("likeTAM_BI1", "likeTAM_BI2", "likeTAM_BI3")


newScaleVariableName <- "likePEU"
data <- generateScale(data, variableSet= likeButtonPEU, scaleName = newScaleVariableName)
generateScalePlots(data, variableSet = likeButtonPEU, scaleName = newScaleVariableName)

newScaleVariableName <- "likePU"
data <- generateScale(data, variableSet= likeButtonPU, scaleName = newScaleVariableName)
generateScalePlots(data, variableSet = likeButtonPU, scaleName = newScaleVariableName)


newScaleVariableName <- "likeBI"
data <- generateScale(data, variableSet= likeButtonBI, scaleName = newScaleVariableName)
generateScalePlots(data, variableSet = likeButtonBI, scaleName = newScaleVariableName)
```

##Analyse des Star Button TAM
```{r Star Buttons, echo=FALSE, message=FALSE}
###################### SMUF analyse
starButtonPEU <- c("starTAM_PEU1", "starTAM_PEU2", "starTAM_PEU3", "starTAM_PEU4", "starTAM_PEU5", "starTAM_PEU6")
starButtonPU <- c("starTAM_PU1", "starTAM_PU2", "starTAM_PU3", "starTAM_PU4", "starTAM_PU5", "starTAM_PU6")
starButtonBI <- c("starTAM_BI1", "starTAM_BI2", "starTAM_BI3")


newScaleVariableName <- "starPEU"
data <- generateScale(data, variableSet= starButtonPEU, scaleName = newScaleVariableName)
generateScalePlots(data, variableSet = starButtonPEU, scaleName = newScaleVariableName)

newScaleVariableName <- "starPU"
data <- generateScale(data, variableSet= starButtonPU, scaleName = newScaleVariableName)
generateScalePlots(data, variableSet = starButtonPU, scaleName = newScaleVariableName)


newScaleVariableName <- "starBI"
data <- generateScale(data, variableSet= starButtonBI, scaleName = newScaleVariableName)
generateScalePlots(data, variableSet = starButtonBI, scaleName = newScaleVariableName)
```


##Analyse des Tag Button TAM
```{r Tag Buttons, echo=FALSE, message=FALSE}
###################### SMUF analyse
tagButtonPEU <- c("tagTAM_PEU1", "tagTAM_PEU2", "tagTAM_PEU3", "tagTAM_PEU4", "tagTAM_PEU5", "tagTAM_PEU6")
tagButtonPU <- c("tagTAM_PU1", "tagTAM_PU2", "tagTAM_PU3", "tagTAM_PU4", "tagTAM_PU5", "tagTAM_PU6")
tagButtonBI <- c("tagTAM_BI1", "tagTAM_BI2", "tagTAM_BI3")


newScaleVariableName <- "tagPEU"
data <- generateScale(data, variableSet= tagButtonPEU, scaleName = newScaleVariableName)
generateScalePlots(data, variableSet = tagButtonPEU, scaleName = newScaleVariableName)

newScaleVariableName <- "tagPU"
data <- generateScale(data, variableSet= tagButtonPU, scaleName = newScaleVariableName)
generateScalePlots(data, variableSet = tagButtonPU, scaleName = newScaleVariableName)


newScaleVariableName <- "tagBI"
data <- generateScale(data, variableSet= tagButtonBI, scaleName = newScaleVariableName)
generateScalePlots(data, variableSet = tagButtonBI, scaleName = newScaleVariableName)
```

#Deskriptive Statistik
## Demographische Daten
```{r, echo=FALSE, message=FALSE, warning=FALSE}





# AUSWERTUNG
IVs <- c("gender","age","work","workduration","SMUsageFrequency", "KUT", "B5Extraversion", "B5Openness", "B5Conscientiousness", "B5Neuroticism", "B5Agreeableness")


#Alle falschen Faktoren zu zahlen machen.
data[IVs] <- sapply(data[IVs],as.numeric)

IVData <- tbl_df(data[IVs])
describe(IVData)

summary(recodeSPSSfactorials(data$gender))
summary(recodeSPSSfactorials(data$work))
pairs.panels(data[IVs])
outlier(data[IVs])
error.bars(data[IVs])
```

###Korrelation der UVs
```{r, echo=FALSE, message=FALSE, warning=FALSE,  fig.height=9, fig.width=9}

generateCorrPlots(data,IVs)


```


## Abhängige Variablen
```{r, echo=FALSE, message=FALSE, warning=FALSE}

# AUSWERTUNG
DVs <- c("likePEU","likePU","likeBI", "starPEU","starPU","starBI","tagPEU","tagPU","tagBI")

#Alle falschen Faktoren zu zahlen machen.
data[DVs] <- sapply(data[DVs],as.numeric)

DVData <- tbl_df(data[DVs])
describe(DVData)

pairs.panels(data[DVs])
outlier(data[DVs])
error.bars(data[DVs])
```

###Korrelation der AVs

```{r, echo=FALSE, message=FALSE, warning=FALSE, fig.height=9, fig.width=9}

generateCorrPlots(data,DVs)

```

### Lineare Modelle der AVs Like

```{r, echo=FALSE, message=FALSE, warning=FALSE}
fit <- lm(likeBI ~ likePEU + likePU , data=data)
summary(fit) # show results
plot(fit)
cv.lm(data=data, fit, m=3)
```

### Lineare Modelle der AVs Star

```{r, echo=FALSE, message=FALSE, warning=FALSE}
fit <- lm(starBI ~ starPEU + starPU , data=data)
summary(fit) # show results
plot(fit)
cv.lm(data=data, fit, m=3)
```

### Lineare Modelle der AVs Tag

```{r, echo=FALSE, message=FALSE, warning=FALSE}
fit <- lm(tagBI ~ tagPEU + tagPU , data=data)
summary(fit) # show results
plot(fit)
cv.lm(data=data, fit, m=3)
```


#Explorative Hypothesentests (Korrelationen). 
Links finden sich die Abhängigen Variablen, oben die Unabhängigen. Nicht-signifikante Korrelationen werden ausgekreuzt. Alpha = 0.05.

```{r, echo=FALSE, message=FALSE, warning=FALSE, fig.height=9, fig.width=9}

generateIDCorrPlots(data,IVs,DVs,siglevel=0.05)



```


# Verfügbare Variablen im Datensatz
```{r, echo=FALSE, message=FALSE, warning=FALSE}
names(data)
````